【裁判字號】    95,訴,8527
【裁判日期】    951012
【裁判案由】    侵權行為損害賠償
【裁判全文】
臺灣臺北地方法院民事判決
原      告  乙○○
被      告  甲○
上列當事人間請求侵權行為損害賠償事件，本院於中華民國95年
9 月28日言詞辯論終結，判決如下：
    主  文
原告之訴及假執行之聲請均駁回。
訴訟費用由原告負擔。
    事實及理由
一、原告主張：原告前曾向被告之妻承租台北縣新店市○○路74
    號4 樓之房屋，詎被告於民國93年6 月26日上午8 時15分以
    電話質問原告稱：伊聽說原告有向大樓警衛表示欲潑硫酸及
    放火等情事；嗣被告又於同日上午9 時20分許至原告上開租
    屋處責怪原告，並搶奪原告之錄音機未遂，故被告實已造成
    原告之名譽及精神上之損害，爰依侵權行為之法律關係向被
    告請求新台幣（下同）200 萬元等語。並聲明：
    1.被告應賠償原告200 萬元及自起訴狀繕本送達之翌日起至
      清償日止，按週年利率5 ％計算之利息。
    2.原告願供擔保，請准宣告假執行。
二、被告則以：原告向被告之妻承租房屋，因原告與該租屋大樓
    的警衛相處不睦，管理委員會請被告規勸原告，原告卻因此
    不悅，被告並未中傷原告之名譽；至原告提出錄音帶之內容
    ，因時間久遠，被告不知其內容是否為真實，且縱使該錄音
    帶之內容為真實，其內容皆均是被告規勸原告的言語，亦未
    侵害原告之名譽權等語，資為抗辯。並聲明：駁回原告之訴
    。
三、本院得心證之理由：
(一)按因故意或過失，不法侵害他人之權利者，負損害賠償責任
    ；不法侵害他人之身體、健康、名譽、自由、信用、隱私、
    貞操，或不法侵害其他人格法益而情節重大者，被害人雖非
    財產上之損害，亦得請求賠償相當之金額；民法第184 條第
    1 項前段、第195 條第1 項前段固分別定有明文；惟民事訴
    訟如係由原告主張權利者，應先由原告負舉證之責，若原告
    先不能舉證，以證實自己主張之事實為真實，則被告就其抗
    辯事實即令不能舉證，或其所舉證據尚有疵累，亦應駁回原
    告之請求，亦有最高法院17年上字第917 號判例可資參照。
    本件原告主張被告有侵害其名譽權之情事，惟經被告所否認
    ，參之前揭最高法院判例意旨，原告自應就被告有侵害其名
    譽之事實負舉證責任。
(二)本件原告主張被告侵害其名譽權，業據其提出電話錄音帶譯
    文1 件為證。惟被告業於本院審理時否認該錄音帶內容之真
    正，此有本院95年9 月28日言詞辯論筆錄在卷可憑，是該錄
    音帶之譯文已難作為有利原告認定之證據。再者，該錄音帶
    譯文內容係載明：某乙向原告表示，大樓之委員陳稱原告要
    對他人放火、潑硫酸，原告果若如此，則某乙要出面處理等
    情，是據該錄音帶之內容，亦難認原告之名譽、人格權受何
    侵害。此外原告並未提出其他證據證明被告確有將侵害原告
    名譽權之事實表白於特定第三人，而足使原告之社會評價因
    而受有貶損，則參之上開最高法院判例意旨，原告就其所主
    張之事實不能證明，從而原告依侵權行為之法律關係向被告
    請求賠償名譽及精神上之損害共200 萬元，尚屬無據，應予
    駁回。又原告所為假執行之聲請，因前揭訴之駁回而失所依
    附，應併予駁回之。
四、訴訟費用負擔之依據：民事訴訟法第78條。
中    華    民    國    95    年    10    月    12    日
                              民事第二庭法  官    黃蓓蓓
以上正本係照原本作成。
如對本判決上訴，須於判決送達後20日內向本院提出上訴狀。
中    華    民    國    95    年    10    月    12    日
                                     法院書記官   劉碧輝                                                                                                                   E


司法院資訊處製作；財團法人民間司法改革基金會備份。
